# 减值测试预计现金流量和折现率为什么都使用税前的

提问人：辉哥 2017 时间：2019-12-10 11:22:58
您好陈版主，商誉减值测试时，预计现金流量和折现率为什么都使用税前的，如果都使用税后的，和使用税前的对比会有哪些影响？

回答人：chenyiwei
理论上现金流量和折现率也都可以使用税后的，理论上只要两者保持口径一致性（都是税前，或者都是税后），则不影响最后计算的可收回金额。但鉴于资产减值有所得税影响，且基于简化处理考虑，采用税前现金流量和税前折现率更有可操作性，也更简便。